臺灣桃園地方法院刑事判決
                                  111年度審金訴字第951號
公  訴  人  臺灣桃園地方檢察署檢察官
被      告  曾泳智



上列被告因詐欺等案件，經檢察官提起公訴（111 年度偵字第16
007 號），本院判決如下：
    主  文
本件公訴不受理。
    理  由
一、公訴意旨如附件起訴書所載。
二、按同一案件繫屬於有管轄權之數法院者，由繫屬在先之法院
    審判之，刑事訴訟法第8 條前段定有明文。案件有依刑事訴
    訟法第8 條之規定不得為審判之情形者，法院應諭知不受理
    之判決，同法第303 條第7 款亦有明定。是以同一案件繫屬
    於有管轄權之數法院，除已依刑事訴訟法第8 條但書規定「
    經共同之直接上級法院裁定，亦得由繫屬在後之法院審判」
    者外，原則上應由繫屬在先之法院審判之，對後繫屬之案件
    為不受理之判決，並得不經言詞辯論為之，刑事訴訟法第30
    3 條第7 款、第307 條分別定有明文。再所謂「同一案件」
    不得重行起訴或自訴，係指被告同一及犯罪事實同一而言；
    而所謂「犯罪事實同一」，並不以罪名或犯罪之構成要件完
    全同一為必要，亦非全部事實均須一致，祇要基本社會事實
    同一，或兼顧訴之目的與侵害性行為內容同一即可，視檢察
    官或自訴人請求確定其具有侵害性之社會事實是否同一，以
    經檢察官或自訴人擇為訴訟客體之基本社會事實關係為準。
    如數訴之事實，其社會事實關係相同，縱使所訴之犯罪時間
    、處所、方法、被害物體、行為人人數、犯罪之形式、被害
    法益及罪名雖略有差異，於其社會事實同一性不生影響。且
    除實質上一罪（如接續犯、繼續犯、集合犯等）外，即裁判
    上一罪（如想像競合犯、刑法修正前之牽連犯、連續犯等）
    亦有其適用，良以裁判上一罪之案件，因從一重罪處斷結果
    ，在實體法上係一個罪，刑罰權祇有一個，故雖僅就其中一
    部分起訴，效力仍及於全部，法院應就全部為審判，對於其
    他部分不得重複起訴（最高法院105 年度台上字第2620號判
    決意旨參照）。是以，檢察官就與已繫屬於他法院之案件有
    實質上或裁判上一罪關係之犯罪事實再提起公訴，即應由繫
    屬在先之法院審判，繫屬在後之法院即應諭知不受理之判決
    。
三、經查，被告丙○○前開被訴對被害人甲○○○所犯加重詐欺取財
    罪及一般洗錢罪之犯罪事實（下稱本案），業經臺灣臺北地
    方檢署檢察官於民國111 年4 月29日以111 年度偵字第5958
    號、第7092號、第7746號、第8940號、第10014 號提起公訴
    ，並於111 年6 月23日繫屬於臺灣臺北地方法院，由臺灣臺
    北地方法院以111 年度審原訴字第79號案件（下稱前案）審
    理中，有前案起訴書及臺灣高等法院被告前案紀錄表等附卷
    可參（見本院卷第13頁至35頁）。觀諸前案起訴書附表編號
    13之犯罪事實，與本案起訴之犯罪事實，二者間就所指稱被
    害人甲○○○遭詐欺集團成員施以詐術而匯款之時間方式等情
    節均屬一致，僅被害人匯入款項之帳戶不同，被告所參與之
    詐騙犯行係同一被害人且係於密接時間實施犯行，依一般社
    會健全觀念，在時間差距上，難以強行分開，應視為數個舉
    動之接續施行，合為包括之一行為予以評價，屬接續犯，應
    論以一罪，為同一案件。而本案係檢察官於111 年6月15日
    提起公訴，並於同年7 月29日繫屬於本院等情，有本院收文
    戳章、本案起訴書在卷可稽，是本院乃繫屬在後之法院，依
    刑事訴訟法第8 條規定不得為審判，爰依同法第303條第7 
    款、307 條規定，不經言詞辯論，逕為諭知不受理之判決。
據上論斷，應依刑事訴訟法第303 條第7 款、第307 條，判決如
主文。
中　　華　　民　　國　　111 　年　　8 　　月　　30　　日
                  刑事審查庭　  審判長法　官　劉美香
                                      法　官　陳俐文
                                      法　官　呂曾達
以上正本證明與原本無異。
如不服本判決應於收受判決後20日內向本院提出上訴書狀，並應
敘述具體理由。其未敘述上訴理由者，應於上訴期間屆滿後20日
內向本院補提理由書(均須按他造當事人之人數附繕本)「切勿逕
送上級法院」。 
        　　　　　　　　　　　　　　　書記官　楊淨雲
中　　華　　民　　國　　111 　年　　8 　　月　　30　　日
附件：
臺灣桃園地方檢察署檢察官起訴書
                                    111年度偵字第16007號
　　被　　　告　丙○○　男　31歲（民國00年0月00日生）
　　　　　　　　　　　　住臺北市○○區○○路000巷0弄00號                           2樓
　　　　　　　　　　　　(另案於法務部矯正署桃園監獄執行)
　　　　　　　　　　　　國民身分證統一編號：Z000000000號
上列被告因詐欺等案件，業經偵查終結，認應提起公訴，茲將犯
罪事實及證據並所犯法條分敘如下：
　　　　犯罪事實
一、丙○○與真實姓名年籍均不詳之詐欺集團成員於民國110年12
    月間共組詐欺集團（所涉組織犯罪防制條例罪嫌部分，業經
    本署110年度偵字第44218號等案件提起公訴)，共同意圖為
    自己不法之所有，基於三人以上共同詐欺取財及洗錢犯意聯
    絡，先由詐欺集團內不詳成員於110年12月16日電話向甲○○○
    佯以其胞弟需錢孔急為由，使甲○○○陷於錯誤，依指示於同
    日中午12時30分許，匯款新臺幣7萬元至荊育伶所申設中華
    郵政股份有限公司帳號000-00000000000000號帳戶（帳戶所
    有人所涉幫助詐欺取財罪嫌部分由警另行移送偵辦），復由
    丙○○自邱怡文（另行簽分偵辦）處取得前開帳戶提款卡後，
    於同日下午1時55分、1時56分許，在桃園市○○區○○路000號
    郵局ATM自動櫃員機提領新臺幣（下同）6萬元、1萬元，並
    將所得詐欺款項繳回石志紹（另行簽分偵辦），並從中分得
    報酬百分之3。
二、案經甲○○○訴由桃園市政府警察局八德分局報告偵辦。
　　　　證據並所犯法條
一、證據清單
編號 證據名稱 待證事實 1 被告丙○○之供述 被告依指示自邱怡文處取得提款卡後，於犯罪事實所載時地提領款項共計7萬元，再繳回給石志紹，並從中獲得百分之3報酬等事實。 2 證人即告訴人甲○○○於警詢時之證述 詐欺集團成員以犯罪事實詐術施以詐騙，致告訴人陷於錯誤，因而將匯款金額匯至上開郵局帳戶等事實。 3 受理詐騙帳戶通報警示簡便格式表、內政部警政署反詐騙諮詢專線紀錄表等 詐欺集團成員以犯罪事實詐術施以詐騙，致告訴人陷於錯誤，因而將匯款金額匯至上開郵局帳戶等事實。 4 提領熱點表、提款現場監視畫面翻拍照片等 被告於犯罪事實所載時地提領款項共計7萬元等事實。 
二、核被告所為，係犯刑法第339條之4第1項第2款之三人以上共
    同詐欺取財、洗錢防制法第14條第1項之洗錢等罪嫌。被告
    與其他詐欺集團成員間，具有犯意聯絡及行為分擔，請論以共
    同正犯。又被告涉犯三人以上共同詐欺取財、洗錢之行為，
    係一行為觸犯數罪名，為想像競合犯，請從一重之三人以上
    共同詐欺取財罪論處。至未扣案之犯罪所得，爰請依刑法第
    38條之1第1項前段規定宣告沒收，併依刑法第38條之1第3項
    規定宣告於全部或一部不能沒收或不宜執行沒收時，追徵其
    價額。　
三、依刑事訴訟法第251條第1項提起公訴。
　  此　致
臺灣桃園地方法院
中　　華　　民　　國　 111　　年　　6 　　月　　15　　日
　　　　　　　　　　　　　    檢察官 乙○○
本件證明與原本無異
中　　華　　民　　國　 111　　年　　7 　　月　　21　　日
                              書記官 王全毅
所犯法條　　
中華民國刑法第339條第1項
（普通詐欺罪）
意圖為自己或第三人不法之所有，以詐術使人將本人或第三人之
物交付者，處 5 年以下有期徒刑、拘役或科或併科 50 萬元以
下罰金。
以前項方法得財產上不法之利益或使第三人得之者，亦同。
前二項之未遂犯罰之。
洗錢防制法第14條第1項
有第二條各款所列洗錢行為者，處 7 年以下有期徒刑，併科新
臺幣 5 百萬元以下罰金。
前項之未遂犯罰之。
前二項情形，不得科以超過其特定犯罪所定最重本刑之刑。